臺灣臺中地方法院刑事判決
                                    109年度簡上字第623號
上  訴  人
即  被  告  許僅平



上列上訴人即被告因竊盜案件，不服中華民國109年9月30日本院
109年度簡字第1061號第一審刑事簡易判決（起訴案號：109年度
偵字第19445號），提起上訴，本院管轄之第二審合議庭判決如
下：
    主    文
原判決撤銷。
許僅平犯竊盜罪，處有期徒刑參月，如易科罰金，以新臺幣壹仟
元折算壹日。未扣案之犯罪所得黑色手提包壹只沒收，於全部或
一部不能沒收或不宜執行沒收時，追徵其價額。
    犯罪事實
一、許僅平於民國109年3月27日15時56分許，駕駛車牌號碼0000
    -00號自用小客車，行經臺中市○區○○路0 段000號前，見
    張菁芝之車牌號碼000-0000號自用小客車停放該處，且無人
    看管，認有機可乘，竟意圖為自己不法所有，基於竊盜之犯
    意，以不詳方式（無證據證明有攜帶或使用客觀上足供兇器
    使用之器具）敲破張菁芝上開自用小客車之右前車窗（毀損
    部分未據告訴），並竊取車內張菁芝所有之黑色手提包1 只
    ，得手後隨即逃離現場。嗣張菁芝發覺遭竊，報警處理，經
    警調閱監視器畫面後，始循線查獲。
二、案經臺中市政府警察局第三分局報告臺灣臺中地方檢察署檢
    察官偵查起訴。
    理    由
一、證據能力：
  ㈠被告以外之人於審判外之言詞或書面陳述，除法律有規定者
    外，不得作為證據；又被告以外之人於審判外之陳述，雖不
    符同法第159條之1至第159條之4之規定，而經當事人於審判
    程序同意作為證據，法院審酌該言詞陳述或書面陳述作成時
    之情況，認為適當者，亦得為證據。刑事訴訟法第159條第1
    項、第159條之5 第1項分別定有明文。檢察官、被告許僅平
    就本判決以下所引用被告以外之人於審判外之陳述，均同意
    作為證據（見本院簡上卷第68頁），且本院審酌該等證據之
    取得過程並無瑕疵，以之作為證據係屬適當，認均有證據能
    力。
  ㈡本件非供述證據部分，與本案均有關連性，亦無證據證明係
    實施刑事訴訟程序之公務員以不法方式所取得，依刑事訴訟
    法第158條之4反面解釋，當有證據能力；本院亦已於審理時
    依法踐行調查證據程序，自得為本院判斷之依據。
二、認定犯罪事實所憑證據及理由：
  ㈠上開犯罪事實，業據被告於警詢、本院第一審準備程序及本
    院第二審準備程序及審理程序中坦承不諱（見偵卷第37至41
    頁、本院易字卷第47至49頁、本院簡上卷第65至70頁、第88
    至89頁、第93至94頁），並經告訴人張菁芝指證其遭竊之情
    形甚為綦詳（見偵卷第43至45頁、第101至102頁、本院簡上
    卷第89至94頁），復有員警職務報告、臺中市政府警察局第
    三分局健康派出所受理刑事案件報案三聯單、受理各類案件
    紀錄表、GOOGLE地圖、現場照片、民間監視器翻拍照片、路
    口監視器翻拍照片、車輛詳細資料報表等資料在卷可稽（見
    偵卷第35頁、第47至49頁、第51至57頁、第63頁、第65至75
    頁、第77、79頁），足認被告前開任意性之自白，與事實相
    符，堪信為真實。
  ㈡另告訴人雖指稱其遭被告所竊取之黑色手提包內，裝有現金
    新臺幣（下同）8,580元及家樂福禮券2萬元等語，然此為被
    告堅詞否認，被告陳稱：該手提袋內並無告訴人所述之現金
    新臺幣（下同）8,580元及家樂福禮券2萬元等語（見偵卷第
    39頁、本院簡上卷第66至67頁、第89頁）。經查：
　⒈告訴人於偵查中證稱：現金8580元是其跟朋友聚餐，由其刷
    卡支付餐付，朋友給其現金，由其刷卡支付，這是當天的事
    ，所以其記得，刷卡金額是8580元，全部的人繳付現金後由
    其刷卡等語（見偵卷第101頁）；於本院審理中證稱：那天
    中午其有與友人聚餐，所以大家的錢都收在其這邊；當天中
    午大概有十幾個人，在北屯一家餐廳（秘厝餐廳）聚餐；當
    時是其用中國信託商業銀行信用卡刷卡付費，金額是8,580
    元，那個金額就是其向大家收的錢等語（見本院簡上卷第90
    至91頁、第93至94頁）。經本院向中國信託商業股份有限公
    司函詢告訴人向該行所申設之信用卡於109年3月間之交易明
    細所示，告訴人於109年3月27日當日並無任何刷卡消費之記
    錄，當然亦無8,580元之交易或在秘厝餐廳消費刷卡之記錄
    ，此有該行於110年4月28日提出之陳報狀檢送告訴人名下申
    請信用卡（含正卡、附卡）使用之交易明細在卷可稽（見本
    院簡上卷第113至125頁），從而，告訴人前開所指，尚乏依
    據。
　⒉另告訴人於偵查中證稱：其確實放了2萬元家樂福禮券，其先
    生在土木結構技師公會，定期都會給家樂福禮券，其都會帶
    在身上。2萬元是大概的金額，每次都會發好幾千，有發過6
    千 、8千都有，其有陸續的使用過等語（見偵卷第101頁）
    ；於本院審理中證稱：2萬元的家樂福禮券，因為其包包都
    會換來換去，所以其不確定裡面真正是多少錢；但因為其回
    家都找不到家樂福禮券，故應該是放在該黑色手提袋內；因
    為其先生的公會每次都會發家樂福禮券，所以大概都會維持
    在那個金額，公會一次發6千、1萬元的禮券都有；其蠻常去
    家樂福購物，因為其有禮券等語（見本院簡上卷第89至93頁
    ）。然經本院向台灣省土木技師公會、台北市土木技師公會
    、台灣省結構技師公會及台北市結構技師公會函詢告訴人配
    偶是否為該公會會員及各該公會於108年1月1日起至至109年
    3月31日止發放禮券之情形，經：⑴台北市土木技師公會於11
    0年4月22日以北土技字第1102001729號函函覆告訴人之配偶
    為該公會會員，且於上開期間，先後發給家樂福禮券6,000
    元、500元、1,000元等情；⑵台北市結構工程工業技師公會
    於110年4月21日以(110)北結師銘(十三)字第1100383號函函
    覆：告訴人配偶非該會會員，並無發放禮券；⑶台灣省土木
    技師公會110年4月23日以(110)省土技字第2194號函函覆：
    告訴人配偶為該公會會員，前開期間，先後發給家樂福禮券
    3,000元、3,500元等情；⑷臺灣省結構工程技師公會於110年
    5月12日以(110)省結技(11)雄字第6473號函函覆告訴人之配
    偶確為其公會會員，前開期間係贈送新光三越禮券2,500元
    等情，有各公會之函文附卷可考（見本院簡上卷第105、107
    、109、145頁）。依上開各家公會函覆所示，其配偶於前開
    時間共計領得1萬4千元之家樂福禮券，參以告訴人自陳其蠻
    常到家樂福消費等情，則以告訴人配偶近一年有餘之時間內
    所領得之家樂福禮券顯未達2萬元，且告訴人亦經常至家樂
    福消費等情綜合以觀，告訴人遭竊之手提包內是否確有2萬
    元家樂福禮券乙節，誠屬可疑；況查，告訴人自陳因為其包
    包都會換來換去，所以其不確定裡面真正是多少家樂福禮券
    ，但因為其回家都找不到家樂福禮券，故應該是放在該黑色
    手提袋內等語，則由證人即告訴人上開證言，已難確認伊所
    稱之家樂福禮券究竟置於何一包包內，自不得以該等含糊不
    明之指證，逕認被告所竊之本案手提包內確有家樂福禮券，
    當不能以此做為被告不利之認定。
　⒊綜上，告訴人指陳此情或與事實未符，或見含糊，又別無其
    他證據可憑，是難僅憑告訴人之單一指述，遽認被告所竊取
    之財物並包括現金8,580元及家樂福禮券2萬元在內。
  ㈢綜上所述，本案事證明確，被告竊盜犯行堪可認定，應予依
    法論科。
三、論罪科刑及撤銷改判之理由：
  ㈠核被告所為，係犯刑法第320條第1項之竊盜罪。
  ㈡撤銷改判之理由：
　　原審審理結果，以被告竊盜犯行事證明確而予以論罪科刑，
    固非無見，惟查，被告所竊得財物應僅有黑色手提袋1個，
    業經本院認定如前，是原審未予究明，逕認被告所竊取之財
    物包含現金8,580元及家樂福禮券2萬元，其事實認定容有違
    誤，進而將現金8,580元及家樂福禮券2萬元均宣告沒收、追
    徵犯罪所得，同有未洽，此外，竊得之財物多寡與所犯情節
    之輕重有別，量刑之基礎亦已有所不同。準此，被告上訴否
    認竊得該部分之財物，為有理由。原判決既有上開可議之處
    ，自應由本院予以撤銷改判。
  ㈢爰以行為人之責任為基礎，審酌被告不思守法自制，循正當
    途徑獲取所需，而任意竊取他人財物，其所為不僅輕忽他人
    財產法益，並破壞社會秩序，實有不該；另考量被告犯後坦
    承犯行，及其犯罪之目的、動機、手段及所竊取之財物價值
    ；兼衡以被告雖有和解之意，然告訴人張菁芝則表示無和解
    意願，而未能達成和解等情（見本院易字卷第59頁、本院簡
    上卷第71、89頁），暨被告於本院自陳之教育智識程度及家
    庭經濟狀況等一切情狀（見本院簡上卷第204頁），量處如
    主文所示之刑，並諭知易科罰金之折算標準，以資懲儆。
四、沒收：
　　按犯罪所得，屬於犯罪行為人者，沒收之；前2項之沒收，
    於全部或一部不能沒收或不宜執行沒收時，追徵其價額，刑
    法第38條之1第1項前段、第3項分別定有明文。本案被告所
    竊得之黑色手提包1只係被告之犯罪所得，未據扣案，亦未
    合法發還被害，爰依前揭規定宣告沒收，並諭知於全部或一
    部不能沒收或不宜執行沒收時，追徵其價額。
據上論斷，應依刑事訴訟法第455條之1第1項、第3項、第369條
第1項前段、第364條、第299條第1項前段，刑法第320條第1項、
第41條第1項前段、第38條之1第1項前段、第3項，刑法施行法第
1條之1第1項，判決如主文。
本案經檢察官郭景銘提起公訴，檢察官王淑月到庭執行職務。
中　　華　　民　　國　　110 　年　　9 　　月　　29　　日
                  刑事第八庭  審判長法  官  高思大
                                    法  官  王靖茹
                                    法  官  江文玉
以上正本證明與原本無異。
不得上訴。
                                    書記官  黃珮華
中　　華　　民　　國　　110 　年　　9 　　月　　29　　日
附錄論罪科刑法條
中華民國刑法第320條第1項：
意圖為自己或第三人不法之所有，而竊取他人之動產者，為竊盜
罪，處5年以下有期徒刑、拘役或50萬元以下罰金。